Inventaris van het archief van het Genootschap Noorthey, ca. 1820-1984
Nationaal Archief, Den Haag
- Leerlingen en onderwijs
  - Muziekstuk door Ch. de Salis, opgedragen aan zijn zoon en aan zijn jeugdige vrienden., 310
  - Vaccinatie bewijzen., 1873-1882; 311
  - Rooster van lessen., 1 febr. 1823, 1825 1826, 1828, 1829 en 1830; 312
  - Opstellen en notities van leerlingen., 313
  - Blad uit het album Amicorum W. Borski met handtekeningen leraren en leerlingen., Idem gedicht van muziekleraren J. de Haas aan W. Borski. (aanwinst 1942).; 1843-1851; 314
  - Opstellen., 1841-1846; 315
  - Opstellen., 1862-1866; 316
  - Redevoeringen., 1823-1830; 317
  - Notulen van conferenties van onderwijzers en leerlingen., 4 nov. 1853 - 8 juni 1882; 318
  - Diverse cahiers., 1852-1856; 319-320
    - Vijf cahiers met diverse beschrijvingen., 319
      - Vaderlandse geschiedenis 2e tijdvak, door C.A. Crommelin, 25 jan. 1855, 1
      - Notes on English History, door A.J. Sillem Noorthey, 29 jan. 1856, 2
      - Korte beschrijving betreffende de buitenlandsche bezit., 3
      - Vreemde-woorden (Noorthey 1852)., 4-5
    - Cahiers van:., 320
      Rendorp
      F. Eerens
      E.C. Manuel
      W. Borski
      I.P. Havelaar
      J.G.W.H. van Sytzama
      W.P. Wolterbeek
  - Schriften van de Prins van Oranje (45 stuks)., 1852-1855; 321
  - Concept brief van Willem Prins van Oranje., 1 maart 1854; 322
  - Schets-tekeningen van de Prins van Oranje., 1853; 323
  - Bescheidenheid betrekking hebbende op het verblijf op Noorthey van de Prins van Oranje., 324
  - Noortheysche Weekbladen., 1870-1881; 325-328
    - 27 nov. 1870 - 31 dec. 1873, 325
    - 11 jan. 1874 - 21 juni 1874, 326
    - 25 febr. 1877 - 15 dec. 1878, 327
    - 2 juli 1879 - 13 juli 1881, 328
  - Verslag van Dr. J.W. Lely tijdens het Directoraad van Noorthey., 1893-1907; 329
    - Leerlingen van Noorthey, sept. 1893-juli 1907, a
    - Program ma der feestelijk vertoning te geven door de leerlingen van Noorthey, 29 dec. 1903, b
    - Leerplan, 1894-1895, c
    - Lijst van wie in de loop van het jaar 1894 tot het huis van Opvoedings Onderwijs Noorthey zijn toegelaten., d
    - Inrichting voor Opvoeding en Onderwijs Noorthey te Voorschoten onderleiding van Dr. J.W. Lely., e
    - Rooster der lessen, 1893-1906, f
  - Rapporten., 1894-1907; 330-333
    - Rapporten, nov. 1894-dec. 1896, 330
    - Rapporten, dec. 1896-dec. 1898, 331
    - Rapporten, jan. 1899-dec. 1900, 332
    - Rapporten, jan. 1901-mrt. 1907, 333
- Albums en portretten
  - Foto albums van Noorthey (3 stuks)., 1861-1862; 334
  - Plaat van Noorthey (155 stuks)., 335
- Administratie
  - The Family Tutor, visit to the Royal School of Noorthey., 7 jan. 1854; 394
  - The Educational times, A visit to Noorthey., 1 nov. 1848; 395
  - Verslag van en voordracht op 23 aug. 1854 over: Public Instruction in Holland and Belgium. Journal of the Society of Arts., 25 aug. 1854; 396
  - Noorthey in 1878 door J.H. Kramers, Rotterdam, (2 ex.)., 397
  - Pedagogisch Tijdschrift. Orgaan der Vereniging voor Pedagogiek Groningen., 1918; 398
  - Kasboek van Stadwijk over de jaren., 1844-1850; 436
  - Stukken betreffende de verbouwing van Stadwijk, waarvan de aanbesteding plaats vond op 19 okt. 1887, met kaart., 437
  - Huishoudelijk rekeningen., sept. 1893 tot maart 1905; 438
  - Stukken betreffende de aflossing van hypotheken., 1881; 439
  - Polissen van Brandverzekeringen., 1890-1891; 440
  - Rekeningen en kwitanties betreffende de bouw van de eetzaal en de keuken gedurende de zomer 1836., 441
  - Rekeningen en kwitanties betreffende de bouw van de schoollokalen 1837., 442
  - Rekeningen en kwitanties betreffende de bouw van een stal 1853., 443
  - Kasboek., 1894-1907; 444
  - Kasboek., 1 aug. 1849 - 31 jan. 1869; 445
  - Schoolgelden., 1821-1845, 1862-1882; 446-447
    - mei 1821-febr. 1845, 446
    - mei 1862-juli 1882, 447
  - Rekeningen., 1893-1905; 448-450
    - Rekeningen Firma C. Kooyker, 1896-1905, 448
    - Diverse rekeningen behanger Meerbrug, 1893-1904, 449
    - Rekeningen; fietsen belasting, 1903, 450
  - Verschotboeken., 1893-1907; 451-456; 6 delen
    - 1893-1896, 451
    - 1896-1900, 452
    - 1895-1899, 453
    - 1899-1903, 454
    - 1901-1903, 455
    - 1903-1907, 456
  - Kwitanties en rekeningen., 1854-1907; 457-470
    - 1856-1863, 457
    - 1871-1881, 458
    - 1854-1859, 459
    - 1856-1862, 460
    - 1894-1895, 461
    - 1897-1898, 462
    - 1899-1900, 463
    - 1897-1898, 464
    - 1900-1901, 465
    - 1901-1902, 466
    - 1894-1896, 467
    - 1904-1906, 468
    - 1906-1907, 469
    - 1896-1897, 470
  - Huishoudelijke rekeningen., 1895-1907; 471-476
    - 1895-1896, 471
    - 1896-1897, 472
    - 1898-1899, 473
    - 1899-1900, 474
    - 1900-1902, 475
    - 1902-1907, 476
  - Rekeningen en kwitanties (Algemeen)., 1897-1907; 477-484
    - 1897-1902, 477
    - 1900-1901, 478
    - 1902-1903, 479
    - 1903-1904, (kwitanties)., 480
    - 1904-1905, 481
    - 1905-1906, 482
    - 1906-1907, (overschot rekeningen)., 483
    - 1903-1904, (rekeningen)., 484
  - Kwitanties van Verkoren en Dedel., 1893-1909; 485
  - Kwitanties van J.H. Kramers., 1864-1881; 486
- Feestvieringen
  - Uitnodiging 25 jarig jubileum van Noorthey., 1845; 415
  - Liederen op muziek van August Seiffert., 1845; 416
  - Bladen met herinneringen aan Noorthey., 1845; 417
  - Presentie-lijst., 30 juni 1851; 418
  - Menu diner Scheveningen., Naamlijst der leerlingen.; 24 juni 1870; 1820-1870; 419
  - Album met handtekeningen ten tijde van feestvieringen van Noorthey., 30 juni 1845; 420
  - Een bronzen medaille geslagen bij gelegenheid van het 35 jarig bestaan van Noorthey, (Gedenkpenning.)., 1855; 421
- Correspondentie
  - Correspondentie met Dr. Heldring over het schoolgeld van zijn zoon., 22 dec. 1904; 422
  - Uitgaande brieven betreffende de vergadering over het schoolgeld., 26 nov. 1904 en 11 maart 1905; 423
  - Verjaardagsbrieven aan P. de Raadt., 1825-1862; 424
    - 4 maart 1825 en 1826, a
    - 4 maart 1830, 1831 en 1833, b
    - 4 maart 1836, 1837 en 1839, c
    - 4 maart 1841, 1842, 1843 en 1844, d
    - 4 maart 1845 en 1846, e
    - 4 maart 1848 en 1849, f
    - 4 maart 1850, g
    - 4 maart 1851 en 1852, h
    - 4 maart 1853 en 1854, i
    - 4 maart 1855 en 1856, j
    - 4 maart 1857 en 1858, k
    - 4 maart 1859 en 1860, l
    - 4 maart 1861 en 1862, m
  - Brieven aan Louise op haar 41e en 50e verjaardag op 22 september 1822., 1832 en 1836; 425
  - Kopieboek (bevattende 3 brieven)., 1859-1861; 426
  - Brieven aan P. de Raadt en concepten van brieven van leerlingen aan de ouders., 8 nov. 1857; 427
  - Correspondenties P. de Raadt., 19 dec. tot 2 april 1862; 428
    Meestal voorzien van de antwoorden in klad, plus een lijst van de stukken die genummerd zijn voor de jaartallen.
  - Ingekomen brieven van het Genootschap Noorthey., 1897-1907; 429
  - Brievenboek (kopie)., 25 jan. 1893 - 12 juli 1908; 430-435; 6 delen
    - 1893-01-25 t/m 1895-03-15, 430
    - 1895-03-08 t/m 1895-12-13, 431
    - 1895-12-13 t/m 1896-10-28, 432
    - 1896-11-05 t/m 1897-12-02, 433
    - 1897-12-03 t/m 1899-07-29, 434
    - 1899-08-05 t/m 1908-07-12, 435
- Diversen
  - Foto's van 1899 en later., 487
  - Rapporten., 1905; 488
  - Stukken betreffende de verkoop van het Gedenkboek "Noorthey" etc., 1921-1934; 489
  - Kennisgeving overlijden van J.H. Kramers aan Dr. J.W. Lely te Voorschoten., 15 febr. 1898; 527
  - Een artikel uit het Veertiendaagse blad voor ouders en opvoeders "Het Kind", "Een School der Toekomst" door Dr. J.H. Gunning., 14 maart 1908; 528
  - Folders van diverse Verzekeringen Maatschappijen o.a.:., 529
    - Germania Levensverzekering Maatschappij, mei 1886
    - Verzekering Mij "Holda", dec. 1895
    - Eerste Nederlandse Verzekering Mij, febr. 1882
  - De keus van school en beroep door DR. J. Luning Prak., 530
  - 5 Cahiers inhoudende inventarissen van Natuurkundige instumenten etc. etc., 1 juli 1904; 531
  - Statistiek: uitgave per hoofd en per dag., 1894-1898; 532
  - Reglement der Velocède club Noorthey opgericht, 1 okt. 1894, onder het ere voorzitterschap van Dr. J.W. Lely., 533
  - Reglement der Sportclub Noorthey opgericht., 14 okt. 1899; 534
  - Brief en wetten van het Gezelschap Noorthey aan de heer Dr. J.W. Lely, betreft de heroprichting van het Gezelschap Noorthey., 535
  - Programma der Feest vertoning uit te voeren door de leerlingen van Noorthey., 1895-1896; 536
  - (Circulaire) Heropening Inrichting voor Opvoeding en Onderwijs Noorthey Groot stadwijk te Voorschoten onder de leiding van A.H. Raabe., 537
  - Inrichting voor Opvoeding en Onderwijs Noorthey Groot stadwijk te Voorschoten onder de leiding van Dr. J.W. Lely., 538
  - Rooster der lessen, cursus 1895 - 1896 van de Eerste Hogere Burgerschool met drie jarige cursus voor jongens te Amsterdam., 539
  - Noorthey rooster van werkzaamheden cursus., 1893-1894; 540
  - Noorthey tabel der lessen cursus., 1894-1895; 541
  - Tekeningen: Plan tot uitbreiding van het Instituut stadwijk., 542
  - Begroting .(Huishouden) van., 1906-1907; 543
  - Afdruk uit gezamelijke werken van J. Knippelhout "Feestdag op Noorthey 1845"., 590
  - Naamlijst der leerlingen van Noorthey van de Stichting in 1820 af tot de sluiting., 4 juli 1907; 591
  - Brief van Dr. J.W. Lely aan de heer Enschedé betreffende de archieven van Noorthey., 9 dec. 1918 en 19 apr. 1919; 592
  - Stukken betreffende portretten van oudleerlingen etc., 1920-1921; 593
  - Ingekomen brieven betreffende de steun aan Nederlands Instituut te Rome en Leidse Universiteit Fonds., 1920-1925; 594
  - Ingekomen stukken betreffende de uitnodiging voor de Reünie van 2 juni 1928., 595
  - Correspondenties., 1929-1949; 596-599
    - Correspondenties, 1929-1934, 596
    - Correspondenties1935-1938, 597
    - Correspondenties, 1939-1942, 598
    - Correspondenties, 1946-1949, 599
  - Jaarlijkse overzicht van de financiën van het Genootschap Noorthey., 1950; 600
  - Ingekomen brieven betreffende het Genootschap Noorthey aan de heer W.J.J.C. Bijleveld te Leiden, gedateerd., 2 Maart 1921 en 14 febr. 1922; 601
  - Beschrijving ener verzameling stukken geschonken door het Genootschap Noorthey. (5 expl.)., 602
  - Analyse van water, door Dr. D. de Loos., 15 juli 1894; 603
  - Studeren of niet studeren, door Dr. J. Luning Prak., 604
  - Rekeningen., 1893-1907; 605
  - Huishoudelijke uitgaven., 1893-1907; 606
  - Steen met aantekening van Noorthey., 607
  - De Hoofd artikelen van de Club Amicitia., 608
    Niet raadpleegbaar
  - Biljart-Reglement, Noorthey., 11 febr. 1877; 609
  - Platen en portretten., 610-621
    - Vrede van Munster. (Lichtdruk)., 610
    - Twee schilderstukken in olieverf., 611
    - Tekeningen door Prinses Louisa van Oranje., 612
    - Tekeningen door Prins Frederik van Oranje., 613
    - Tekening J.V. van Ede, jan. 1874, Schets eetzaal, 1838?; 614
    - Tekening James Smith, 1848, 615
    - Schets ontwerp voor het Instituut Noorthey voorgevel., 616
    - Herinnering Waterloo procédé Eckstein., 617
    - Foto's o.a.: Voetbal wedstrijd, kiekjes van stadwijk, ruiterstandbeeld en foto Madonna., 618
    - Potret van J. Spoel overleden te Rotterdam, in lithografie, 1874, 619
    - 2 Portretten in lithografie., 620
    - Plaat van Noorthey. (129 expl. afb. Noorthey stadwijk)., 621
  - Kaarten en plattegronden., 622.1 - 622.16
    - Situatie plan Gelijkstraats met aanbouw Kostschool stadwijk.Calque., 622.1
    - Schets ontwerp verbouwing Kostschool stadwijk. Calque., 622.2
    - Kadastrale kaart van Noorthey, 1846, bijgewerkt april 1895., 622.3
    - Plattegrond van Klein Stadwijk, 1851, 622.4
    - Getekende kaart van Noorthey, 4 dec. 1713, door L. Swemkoop. Papier op linnen., 622.5
    - Getekende kaart van Noorthey, 20 sept. 1740, door L. Swemkoop. Perkament., 622.6
    - Getekende kaart van Noorthey, 15 juni 1633. Perkament., 622.7
    - Plattegrond van Noorthey, 1814, 622.8
    - Plattegrond van Noorthey, 1880, A.F. de Boer., 622.9
    - Kaart van Noorthey, 1865, A. Benthem., 622.10
    - Kadastrale kaart van Noorthey, 26 sept. 1880, 622.11
    - Plattegrond met beschrijving van de kerk te Voorschoten. Omslag met 3 platen en een plattegrond., 622.12
      - Omslag voor de platen I t/m III, "Bouwkundige Bijdragen. Negentiende deel. Eerste stuk.' 1872, 1
      - Plaat I, 2
      - Plaat II, 3
      - Plaat III, 4
      - Plattegrond 'Situatie-teekening der kerk te Voorschoten', verbouwd 1867, 5
    - Laan van Noorthey, zonder jaar (Ontwerp, Muysken verbouwing Noorthey, 1882)., 622.13
    - Kadastrale kaart van Noorthey, 20 dec. 1880., 622.14
    - Plattegrond van Noorthey, 1821, 622.15
    - Plattegronden en foto van het huis Noorthey., 622.16
      - Plattegrond van Noorthey (begane grond), 1
      - Plattegrond van Noorthey (eerste verdieping), 2
      - Plattegrond van Noorthey (begane grond en eerste verdieping), 3
      - Reproductie van een foto van de achterzijde van Noorthey, 4
  - Programma’s van soirées., 623.1 - 624
    - Programma’s van soirées., 623.1 - 623.37
      - Soirées dd. 1838-06- 06, 1841-02-21 (geschreven door L.v. Dijk) en 1841-05-05, 623.1
      - Soirée dd. 1843-02-21 (geschreven door J. de Geer), 623.2
      - Soirée dd. 1844-02-21 (geschreven door W. v. Loon), 623.3
      - Soirée dd. 1846-01-20 (geschreven door M. Luden), 623.4
      - Soirées dd. 1847-03-04 (geschreven door J. v. Braam) en 1847-03-04 (geschreven door W. Huydecoper), 623.5
      - Soirées dd. 1847-12-07 (geschreven door J.C. v. Sijtzama) en 1849-03-05, 623.6
      - Soirées dd. 1850-03-04, 1850-12-17 (geschreven door W. Borski) en 1851-03-04, 623.7
      - Soirée dd. 1852-03-04 (geschreven door A. Baud), 623.8
      - Soirées dd. 1852-03-28, 1853-10-26 (geschreven door A.N. Steengracht) en 1853-03-04, 623.9
      - Soirée dd. 1853-03-30 (geschreven door W.A. v. Pallandt), 623.10
      - Soirées dd. 1854-05-25, 1854-06-02 (geschreven door W. van Oranje) en 1854-12-13 (geschreven door J. Sillem), 623.11
      - Soirées dd. 1855-01-31 (geschreven door A. Crommelin), 1855-03-05 (geschreven door C. v. Limburg Stirum) en 1855-06-30 (t.b.v. het 35 jarig bestaan van Noorthey), 623.12
      - Soirées dd. 1856-03-04 (geschreven door G. Steengracht en A. Sillem) en 1856-12-09 (geschreven door B. van Harmsma en A. Sillem), 623.13
      - Soirées dd. 1857-03-04 (geschreven door F. van Schuylenburg) en 1857-12-09 (geschreven door I. Schultz en B. Jonge van Ellemee), 623.14
      - Soirées dd. 1858-03-04 (geschreven door J. Schultz van Haegen), 1858-03-04 (geschreven door B.M. de Jonge van Ellemeet), 1858-03-04 (geschreven door E. d'Abo), 1858-03-04 (geschreven door G. Steengracht en E. d'Abo), 1858-03-04, 1858-12-09 (geschreven door C. de Vos) en 1858-12-09 (geschreven door L.E. van Pallandt), 623.15
      - Soirées dd. 1859-03-04 (geschreven door C. de Vos en Steelwijk), 1859-03-04 (geschreven door I. Meerburg), 1859-03-04 (geschreven door H. van Tets), 1859-03-04 (geschreven door J. Schultz van Haegen) en 1859-11-10 (geschreven door I. Meerburg), 623.16
      - Soirées dd. 1860-02-01 (getekend door A. Tets en C. de Vo), 1860-03-01 (geschreven door R.J. v. Hoevell), 1860-03-11 en 1860-11-29 (geschreven door W. de Jonge van Ellemeet), 623.17
      - Soirées dd. 1861-03-04 (geschreven door E. de Salis), 1861-06-23 (getekend door R.J. van Hoevell en A. Tets) en 1861-11-14 (geschreven door H. Tets), 623.18
      - Soirée dd. 1863-03-04, 623.19
      - Soirées dd. 1863-11-25, onafhankelijkheidsfeest (geschreven door W. Smith en F. Bunge), 1863-11-25, onafhankelijkheidsfeest (getekend door J. v. Harinxma), 623.20
      - Soirées dd. 1864-03-02 (getekend door W. Smith en F. Bunge), 1864-12-01 (getekend door W. Smith en F. Bunge) en 1864-06, 623.21
      - Soirées dd. 1865-05-03 en 1865-11-22, 623.22
      - Soirées dd. 1866-03-15, 1866-11-02 (getekend door W. Smith) en 1866-12-05, 623.23
      - Soirées dd. 1867-03-07, 1867-03-07 (getekend door W. Smith), 1867-05-15, 1867-11-20 (getekend door P.H. de Ruyter) 1867-12-05 (getekend door W. v.d. Vis), 1867-12-05 (gedrukt) en 1867-12-05 (geschreven door B. Muth), 623.24
      - Soirées dd. 1868-03-19 (getekend door P.H. de Ruyter), 1868-06-15, 1868-11-19 (getekend door W. Vissering) en 1868-12-05 (getekend door B. Muth), 623.25
      - Soirées dd. 1869-03-15 (getekend door F. Onderwater), 1869-06-30, 1869-11-24 en 1869-12-05 (getekend door J. Petersen), 623.26
      - Soirées dd. 1870-03-23 (getekend door Th. van Trigt), 1870-04-06, (geschreven door P. Loopuit), 1870-06-30, 1870-11-23 (getekend door P. Loopuit), 1870-11-22 (getekend door Fr. Fontein Tuinhou), 1870-12-05 (getekend door B. Muth) en 1870-12-18, Beethovenfeest, 623.27
      - Soirées, dd. 1871-03-22 (getekend door Otto de Kat), 1871-04-01, 1871-06-25, 1871-11-24 en 1871-12-05 (getekend door J. Jansen), 623.28
      - Soirées dd. 1872-06- en 1872-12-05, 623.29
      - Soirées dd. 1873-03-13, 1873-06-29 (getekend door J. Six), 1873-11-26 (getekend door J. Six) en 1873-12-05, 623.30
      - Soirée dd. 1874-06-28 (getekend door Ph. Vegelin van Claesbergen), 623.31
      - Soirées dd. 1875-06-27 (getekend door Ph. Vegelin van Claesbergen), 1875-11-23 (getekend door W. Six) en 1875-12-05, 623.32
      - Soirées dd. 1876-03-16 (getekend door W.H. Krantz), 1876-03-16 (getekend door W. Six), 1876-03-16 (getekend door E.H. Insinger en G.F. Enger), 1876-03-16 (getekend door J. v.d. Broek d'Obrénan), 1876-07-05, 1876-12-05 (getekend door W.F. Insinger) en 1876-12-22, 623.33
      - Soirées dd. 1877-03-09, 1877-07-05 (getekend door W.F. Insinger), 1877-11-21 (getekend door A. Muller) en 1877-12-05 (getekend door A. Lange), 623.34
      - Soirées dd. 1878-03-19 (getekend door D. Wolterbeek), 1878-06-30, 1878-11-15 (getekend door F. v.d. Broek d'Obrénan) en 1878-12-05 (getekend door W.P. Insinger), 623.35
      - Soirées dd. 1879-06-29, 1879-11-21 (getekend door J. Fransen v.d. Put) en 1879-12-05 (getekend door W.F. Insinger), 623.36
      - Soirées dd. 1880-06-27 (getekend door Cornets de Groot van Kraayenburg), 1880-12-21 en 1894-12-05, 623.37
    - Programma’s van soirées., 624
      - Soirée dd. 1903-05-23. Getekend zonder aanwijzing achter glas.
      - soirée dd. 1872-12-05. In lijst getekend door A.W. Sloot.
  - Huishoudelijke uitgaven., 1901-1907; 625
- “Noorthey, 1925-1945”
  - Ingekomen stukken van het Genootschap Noorthey, betreffende de studie beurzen., nov. 1925-nov. 1926; 500
  - Verslag omtrent de toestand van de Vereniging tot in standhouding van het Oud studenten Fonds over het jaar., 1925 tot 1926; 501
  - Vereniging tot in standhouding van het Oud studenten Fonds ter bevordering van de bloei der Rijks Universiteit te Utrecht., 1926; 502
  - In- en uitgaande brieven van het Genootschap Noorthey, betreffende de aanvraag om een studiebeurs etc. etc., 1927; 503
  - Reünie Noorthey., 2 juni 1928; 504
  - In- en uitgaande brieven van het Genootschap Noorthey, betreffende studie beurzen., 1929-1930; 505
  - Antwoorden van oud-leerlingen van het Genootschap Noorthey, betreffende de Reünie Noorthey., 1936-1937; 506
  - Ingekomen stukken betreffende de Drentse ridderschap, J. Westra van Holthe., 1936-1949; 507
  - Bijvoegsel tot de Nederlandse Staatcourant van 4 en 5 februari 1938 nr. 25, betreffende de Vereniging "Het Genootschap Noorthey" wijzigingen in de statuten., 508
  - Programma Reünie Genootschap Noorthey., 19 juni 1937; 509
  - In- en uitgaande stukken van het Genootschap Noorthey, betreffende studie beurzen., 1941-1945; 510
  - Album Noorthey met diverse foto's van mevr. P. de Wit, geschonken (Wagenweg 211 te Haalem)., 511
  - Bossleutels genummerd van 1 t/m 7., 512
  - Lijst van verzonden Gedenkboeken Noorthey, met bestellingen etc. aan Firma Joh. Enschedé en Zonen te Haarlem., 1921; 513
- Personalia
  - Notulenboek van Noorthey., 22 okt. 1875 - 19 nov. 1879; 519
  - "Stamboek" van leerlingen van Noorthey tussen 1821 en 1907 aangelegd door Mr. C. Enschedé, ca., 1918; 520
    Bevat namen en de data van geboorte, aankomst en vertrek van de school en woonplaats eventueel de datum overlijden van de leerlingen, en lijsten van besturen en leden van het Genootschap Noorthey, met index op achternamen.
  - Correspondentie (Dr. Raabe)., 1889; 523
  - Statuten van Noorthey, goedgekeurd bij Koninklijk besluit d.d., 4 april 1908; 524
- Studentenschandalen
  - In- en uitgaande stukken betreffende de studenten schandalen op 3 maart 1899., 6 maart-25 maart 1899; 525
  - Diverse Handelsbladen over de studenten schandalen op Noorthey., 14 maart 1899; 526
- Aanvulling 1996
  - Maitre Pierre ou Le Savant de Village door E.P. Brand, verhalend leerboekje over natuurkunde, gedrukt., 1828; 626; 1 deeltje
  - Kalendarium van de vaderlandse geschiedenis, gedrukt., Z.d. (ca. 1850); 627; 1 deeltje
  - "Vertrouwelijke brief van P. de Raadt, geopend na zijn dood 1862", met postscripta, transcriptie en bijlagen., 1851, 1857 en z.d. (ca. 1952); 628; 1 omslag
  - Notulen van de Algemene Vergaderingen van het genootschap, met bijlagen., (1851) 1852-1920, 1957-1972; 629-631; 2 delen en 1 omslag
    - 3e-30e vergadering, (1851) 1852 - 1881 januari 29, 629
    - 31e-73e vergadering, 1881 mei 30 - 1920, 630
    - 132e-151e vergadering, 1957-1972, 631; 1 omslag
  - Album Amicorum, waarschijnlijk van één van de leerlingen., 1860; 632; 1 doos
  - Minuten en afschriften van uitgaande brieven., 1862, 1866, 1868-1869, 1871, 1873-1914, 1917-1919; 633; 1 pak
  - Rapport van de commissie tot onderzoek van de noodzaak van afbraak en verbouw van de schoolgebouwen, met bijlage., 1889; 634; 2 stukken
  - Stukken betreffende de herziening van de statuten en het beurzenreglement van het Genootschap., 1889, 1905, 1907-1908, 1926, 1959, 1961-1962, 1979 en z.d.; 635; 1 omslag
  - Ingekomen brieven., 1891-1922, 1943; 636; 1 pak
  - Kasboek van de verschillende sportclubs van de leerlingen., 1894-1907; 637; 1 deel
  - Aantekeningen over de opstelling en uitslagen van de door de voetbalclub gespeelde wedstrijden en over de routes van de door de velocipèdeclub gereden clubtochten., 1895-1897; 638; 1 katern
  - In Memoriam, tekst van een gedicht door P.C. Boutens naar aanleiding van het overlijden van de leerling jhr. W. van Tets, overdruk uit De Gids, met bijlage., 1900; 639; 2 stukken
  - Ingekomen stukken bij W.A.A.J. baron Schimmelpenninck van der Oye als lid van het Genootschap., 1903, 1920, 1928, 1934, 1936-1937, 1941-1945, 1947, 1949-1950, 1952 en z.d. (19e eeuw); 640; 1 omslag
  - Oude inventarissen van het archief van het Genootschap, getypt, in duplo., Z.d. (ca. 1910); 641; 4 katernen
  - Stukken betreffende bij het Genootschap ingekomen aanvragen om subsidie., 1917-1918, 1920-1921, 1930-1931, 1934-1935, 1937, 1939, 1941-1942; 642; 1 omslag
  - Naamlijsten van de leerlingen in de periode 1820-1900, met verhandeling over de geschiedenis van de school en herinneringen aan zijn eigen schooltijd door W.J.J.C. Bijleveld, manuscript., Z.d. (ca. 1920); 643; 2 katernen
  - Stukken betreffende het beheer, de inventarisatie, de overdracht aan het Algemeen Rijksarchief en inzake de uitlening van stukken van het archief van het Genootschap, met sleutel van een archiefkast., 1921-1922, 1950-1951, 1953-1954, 1956, 1959; 644; 1 omslag
  - Menu's van diners, gehouden na afloop van de vergaderingen van het Genootschap., 1923-1933, 1935-1941; 645; 1 omslag
  - Ingekomen brieven bij de bestuursleden jhr. W.G. Dedel en J.Th. de Monchy van de secretaris van het Genootschap W.J.J.C. Bijleveld, met bijlagen., 1926-1946; 646; 1 omslag
  - Exemplaren van en knipsels uit de Nieuwe Voorburgsche Courant en de Nieuwe Rijswijksche Courant met artikelen over de geschiedenis van Noorthey, in triplo., 1927; 647; 1 omslag
  - Briefwisseling met leden van het Genootschap, alfabetisch geordend op afzender., 1927, 1932, 1936, 1943-1944, 1950-1957, 1960-1961, 1963, 1967-1971; 648; 1 omslag
  - Naamlijsten van oud-leerlingen., 1927, 1940, 1947, 1952, 1954, 1957-1958, 1960, 1963, 1965, 1969-1971, 1975 en z.d.; 649; 1 omslag